【裁判字號】    98,交聲再,20
【裁判日期】    980526
【裁判案由】    公共危險
【裁判全文】
臺灣高等法院刑事裁定                98年度交聲再字第20號
再審聲請人
即受判決人  甲○○
上列聲請人因公共危險案件，對於本院98年度交上易字第47號，
中華民國98年4 月16日第二審確定判決（第一審案號：臺灣士林
地方法院97年度審交易字第120 號，起訴案號：臺灣士林地方法
院檢察署97年度偵字第11971 號），聲請再審，本院裁定如下：
    主  文
再審之聲請駁回。
    理  由
一、聲請意旨略稱：「伊於97年8月27日晚間7時許騎車前往雨農
    路便利商店隔壁用餐，遇到朋友曹啟恭一起用餐，之後約曹
    啟恭一同前往卡拉OK店，因曹啟恭不喝酒，便請他騎車載伊
    前往，到達後曹啟恭因有事離開。伊在卡拉OK店喝酒唱歌到
    凌晨12點，因與老闆娘債務問題起衝突，以致被人毆打而昏
    迷，當時劉長永在場便叫計程車送伊回家。而店內老闆及服
    務生亦幫忙叫車，非原判決所寫尚乏證據。伊因受傷至97年
    8月28日凌晨3時許醒來，便走路到對面芝山岩派出所報案，
    然警員要我到東華街報案，因機車在便利商店，亦叫不到計
    程車，便走路雨農路便利商店買了一瓶酒，走出門口遇到乙
    ○○警員，楊警員即問伊為何全身是血，伊便回答伊想去報
    案，因無車可回，便到超商買酒，本要叫計程車回去，乙○
    ○警員便叫伊不用坐計程車了，另請同事從文林派出所前來
    對伊實施酒測，之後說伊酒駕，就把伊帶回派出所。警員乙
    ○○在法院原先說4 點多到便利商店巡邏，後因我出示發票
    ，改口說是4 點左右，而因伊跟楊警員理論，到他打電話要
    同事前來酒測時已接近凌晨5 時，由此可見楊警員是誤判我
    酒駕，被告所言皆屬實，望能為被告還個清白」云云。
二、按有罪之判決確定後，為受判決人之利益聲請再審，必其聲
    請之理由合於刑事訴訟法第420條第1項所定情形之一或第42
    1條有足生影響於判決之重要證據漏未審酌者，始准許之。
三、經查：原確定判決依調查證據所得，認定聲請人所為係犯刑
    法第185條之3之服用酒類不能安全駕駛動力交通工具而駕駛
    罪，其證據之斟酌取捨，並無違背一般經驗法則及論理法則
    之情事，聲請人於判決確定前之答辯，為原確定判決所摒棄
    不採，原確定判決已詳為說明理由。聲請人聲請意旨再以原
    確定判決已審酌之事項，或依職權所為之證據取捨及判斷，
    徒憑己意，重為爭執，核與上引法條所定再審事由無一相符
    。本件聲請再審，為無理由，應予駁回。
據上論斷，應依刑事訴訟法第434條第1項，裁定如主文。
中    華    民    國    98    年    5     月    26    日
                  刑事第三庭  審判長法  官  陳博志
                                    法  官  蔡聰明
                                    法  官  許文章
以上正本證明與原本無異。
不得抗告。
                                    書記官  蔡慧娟
中    華    民    國    98    年    5     月    26    日


司法院資訊處製作；財團法人民間司法改革基金會備份。
